臺灣新竹地方法院刑事判決　　　　　　　　　　　　　九十年度交易字第一七九號
　　公　訴　人　臺灣新竹地方法院檢察署檢察官
　　被　　　告　乙○○
右列被告因公共危險等案件，經檢察官提起公訴( 九十年度偵字第五四七九號 )，本
院判決如左：
    主  文
乙○○服用酒類，不能安全駕駛動力交通工具而駕駛，處罰金貳萬元，如易服勞役，
以參佰元折算壹日。緩刑貳年，緩刑期內付保護管束。
被訴過失傷害部分公訴不受理。
    事  實
一、乙○○明知飲酒後駕車將導致其注意能力減低、反應能力變慢，在此時仍駕車行
    駛於馬路上，隨時有致他人於死、傷之危險，且道路交通安全規則定有於飲酒後
    吐氣所含酒精成份超過每公升○‧二五毫克以上即不得駕車之規定，竟仍於民國
    九十年九月十一日晚間十一時許，在新竹市大庄海釣場釣魚後，飲用一千ＣＣ生
    啤酒一杯，並於酒後( 未達心神喪失或精神耗弱之程度 )已達不能安全駕駛動力
    交通工具之狀況下，猶駕駛車牌號碼ＡＧ〡二二八八號自小客車沿國道三號高速
    公路香山交流道經由聯絡道通往國道一號高速公路，旋於翌(十二)日凌晨一時五
    十分許，在國道一號高速公路北上九十五公里又九百五十二公尺新竹市路段，欲
    由其所行駛內側車道變換至外側車道下新竹交流道返家時，竟因飲酒後精神狀況
    不佳，致疏未注意車前狀況，及汽車變換車道時，應注意安全距離，而於變換車
    道駛入中線車道時因未保持適當之間隔，撞擊其前方由甲○○所駕駛，搭載丙○○、丁○○、朱南旗、戊○○之車號ＥＱ〡七三五一自小客車左後方，造成該車
    受撞後翻覆，並致甲○○受有胸椎第十二節壓迫性骨折，丙○○受有右大腿淤傷
    、右上背擦傷、左上背淤傷，丁○○受有多發性擦傷，朱南旗受有左側脛骨骨折
    、多處擦傷、左手背撕裂傷，戊○○受有身體多處骨折、顏面撕裂傷等傷害( 過
    失傷害部分，業據甲○○、丙○○、丁○○、朱南旗、戊○○具狀撤回告訴，詳
    後述 )，嗣警據報到場處理後，發現乙○○滿臉通紅、全身酒味，經以酒精測定
    器當場測試其呼氣之酒精濃度高達每公升０點六一毫克之濃度。
二、案經甲○○、丙○○、丁○○、戊○○及朱南旗法定代理人己○○告訴，及內政
    部警政署國道公路警察局第二警察隊報請臺灣新竹地方法院檢察署檢察官偵查起
    訴。
    理  由
甲、有罪部分：
一、右揭事實，迭據被告乙○○於警訊、偵查及本院審理時坦承不諱，核與告訴人甲○○、丙○○、丁○○、戊○○等人於警、偵訊中指述之情節相符，並有道路交
    通事故調查報告表、刑法第一百八十五條之三案件測試觀察紀錄表、汽機車駕駛
    人酒後生理協調平衡檢測紀錄表、被告呼氣酒精濃度為每公升０點六一毫克之酒
    精濃度測試紙、新竹市警察局舉發違反道路交通管理事件通知單各一紙、診斷證
    明書四紙等附卷可稽，參以被告駕車變換車道時因未保持安全距離致撞擊前方車
    輛，及使告訴人甲○○等人受傷之情，足見被告酒後確已注意力減低、反應能力
    趨緩，顯已具有不能安全駕駛動力交通工具之危險性，堪予認定。本案事證明確
    ，被告犯行洵堪認定，自應依法予以論罪科刑。
二、核被告乙○○所為係犯刑法第一百八十五條之三服用酒類不能安全駕駛動力交通
    工具而駕駛罪。爰審酌被告事後已與告訴人甲○○、丙○○、丁○○、戊○○及
    朱南旗法定代理人己○○達成和解，有該和解書附卷可稽，惟被告於酒後駕駛車
    輛行駛於道路上，罔顧用路人車之安全終致肇事，所生實害非輕，及其犯罪之動
    機、目的、手段、品性、生活狀況、智識程度及犯罪後坦承犯行，態度良好等一
    切情狀，量處如主文所示之刑，並諭知易服勞役之折算標準，以示懲儆。末查被
    告前未曾受有期徒刑以上刑之宣告，亦有臺灣高等法院被告全國前案紀錄表附卷
    足憑，被告行為後又與告訴人甲○○等達成和解，已如前述，顯有悔意，其經此
    偵審程序後，應能知所警愓而無再犯之虞，本院認為所宣告之刑以暫不執行為適
    當，爰併宣告緩刑二年，緩刑期內付保護管束，以啟自新兼觀後效，並藉保護管
    束導正其「飲酒不開車、開車不喝酒」之正確駕駛觀念。
貳、不受理部分：
一、公訴意旨略謂：被告乙○○於九十年九月十二日凌晨一時五十分許，駕車行經國
    道一號高速公路北上九十五公里又九百五十二公尺新竹市路段，酒醉且未注意車
    前狀況，及汽車變換車道時，應注意安全距離，致於變換車道時撞擊其前方由甲○○所駕駛，搭載丙○○、丁○○、朱南旗、戊○○之車號ＥＱ〡七三五一自小
    客車左後方，造成甲○○受有胸椎第十二節壓迫性骨折，丙○○受有右大腿淤傷
    、右上背擦傷、左上背淤傷，丁○○受有多發性擦傷，朱南旗受有左側脛骨骨折
    、多處擦傷、左手背撕裂傷，戊○○受有身體多處骨折、顏面撕裂傷等傷害，案
    經甲○○、丙○○、丁○○、戊○○及朱南旗法定代理人己○○告訴，因認為被
    告涉有刑法第二百八十四條第一項之過失傷害罪等語。
二、按告訴乃論之罪，告訴人於第一審辯論終結前，得撤回其告訴；又告訴乃論之罪
    ，其告訴經撤回者，應諭知不受理之判決，刑事訴訟法第二百三十八條第一項、
    第三百零三條第三款分別定有明文。
三、經查公訴人認為被告涉有刑法第二百八十四條第一項之過失傷害罪，依同法第二
    百八十七條前段規定，須告訴乃論，本件被告事後已與告訴人甲○○、丙○○、
    丁○○、戊○○及朱南旗法定代理人己○○達成和解，告訴人甲○○、丙○○、
    丁○○、戊○○及朱南旗法定代理人己○○並已具狀撤回告訴，有該刑事撤回告
    訴狀一紙附卷足憑，揆諸上開法條規定，本件即應諭知不受理判決。
據上論斷，應依刑事訴訟法第二百九十九條第一項前段、第三百零三條第三款，刑法
第一百八十五條之三、第四十二條第二項、第七十四條第一款、第九十三條第一項，
罰金罰鍰提高標準條例第二條，判決如主文。
本案經檢察官吳金棟到庭執行職務。
中      華      民      國    九十一    年    一      月    二十四    日
                                    臺灣新竹地方法院交通法庭
                                        法  官  王佳惠
右正本證明與原本無異。
如不服本判決，應於判決送達後十日內向本院提出上訴狀( 應附繕本 )，上訴於
臺灣高等法院。
                                        書記官  江靜玲
中      華      民      國    九十一    年      一      月    二十五    日
附錄本案論罪科刑法條全文：
中華民國刑法第一百八十五條之三
服用毒品、麻醉藥品、酒類或其他相類之物，不能安全駕駛動力交通工具
而駕駛者，處一年以下有期徒刑、拘役或三萬元以下罰金。
